【裁判字號】    90,交聲,138
【裁判日期】    900924
【裁判案由】    聲明異議
【裁判全文】
臺灣高雄地方法院刑事裁定                          九十年度交聲字第一三八號
    原處分機關  高雄巿交通事件裁決所
    異  議  人
    即受處分人  甲○○
右列受處分人因違反道路交通管理處罰條例案件，對於高雄市交通事件裁決所於民國
九十年一月十七日所為之處分（原處分：高市建交裁車字第三二—ＢＲ000000
0號、第三二—ＢＲ0000000號、第三二—ＢＲＯＯＯ五三九號、第三二—Ｂ
Ｓ0000000號、第三二—ＢＲ0000000號），聲明異議，本院裁定如左
：
    主  文
異議駁回。
    理  由
一、原處分機關即高雄巿交通事件裁決所（以下簡稱交通裁決所）係以異議人即受處
    分人甲○○，分別於民國八十九年十二月九日、同年十二月六日、同年十二月三
    日、同年十一月二十六日、同年十一月十八日，駕駛Ｅ四—二八二一號自小客車
    在高雄市○○○路○路段代號：Ｏ五五八二）之道路收費停車處停車，經高雄市
    政府警察局交通大隊公共停車場管理中心（以下簡稱停管中心）管理員製發繳費
    通知單後均未依規定繳費，嗣分別依高市警交大相字第ＢＲ0000000號、
    第ＢＲ0000000號、第ＢＲ0000000號、第ＢＳ0000000號
    、第ＢＲ0000000號等五紙「舉發違反道路交通管理事件通知單」（以下
    簡稱違規通知單）逕行舉發後，異議人於補費期限七日內仍未繳費，復經交通裁
    決所查證屬實，因依道路交通管理處罰條例第五十六條第一項第十款，於九十年
    一月十七日分別裁處罰鍰新台幣（下同）六百元。
二、經查：
（一）異議人確有於前開違規通知單所指之時間，駕駛Ｅ四—二八二一號自小客車，
      停放於高雄市○○○路○路段代號：Ｏ五五八二）之道路收費停車處，且未於
      當時繳納停車費之事實，為異議人所不否認，並有右揭違規通知單共五紙在卷
      可憑，此外，於異議人停車之右揭時地在現場負責開單之停管中心管理員即證
      人高惠萍、李菁美、宋得源、陳怡璇、王麗卿等五人、及證人洪菊霞即製發右
      揭五紙違規通知單之高雄市政府警察局交通大隊警員亦均到庭證述前開事實明
      確，從而上情堪以認定。
（二）次查，證人高惠萍、李菁美、宋得源、陳怡璇、王麗卿均到庭證稱：開立繳費
      單之程序，是我們定時在該路段巡邏，該路段無投幣裝置，我們看到車子停在
      停車格內就會開單夾在駕駛座前面的雨刷上，並用訂書針訂起來等語（參照本
      院九十年八月七日訊問筆錄），參以異議人所自承：我就住在大昌路那邊，所
      以我每天幾乎都會在那邊停車，但我總共只繳過三次停車費，二次是在雨刷上
      看到繳費單，一次是收到紅單（指違規通知單）才去繳等情以觀（參照同日訊
      問筆錄），顯見證人即收費管理員所證述之開單程序應屬無誤，再者，路邊停
      車收費管理員開單收費均有二聯以上，其一存放停放之汽車雨刷上，另一存根
      聯檢交收費管理單位，費用均歸公入庫，不能據為己有，又收費管理員對路邊
      停車之各車輛，並無任何利害關係，其自不必亦不可能故為偽證，故其等上開
      證詞亦堪信為真實。收費員既已將繳費通知單以訂書機訂在異議人之汽車雨刷
      上，其送達行為已屬完成，異議人辯稱：未收到繳費通知單云云，惟未能確切
      提供證據供本院採憑參酌，尚難採信。
（三）且查，汽車駕駛人停車時，在道路收費停車處所停車，不依規定繳費者，處六
      百元以上一千二百元以下罰鍰，道路交通管理處罰條例第五十六條第一項第十
      款定有明文。另汽車違反道路交通管理事件，違規停車而駕駛人不在場者，得
      逕行舉發之，而逕行舉發，應記明車輛牌照號碼、車型等可資辨明之資料，查
      明汽車所有人姓名或名稱、住址，並以該汽車所有人為被通知人製單舉發之，
      由舉發機關送達被通知人；且逕行舉發違反道路交通管理事件，經汽車所有人
      依通知單之應到案日期前到案，並告知違規駕駛人姓名、身分證統一編號及住
      址者，處罰機關應即另行通知違規駕駛人到案依法處理，逾應到案日期，處罰
      機關應依道路交通管理處罰條例第八十五條第三項規定處罰該汽車所有人，違
      反道路交通管理事件統一裁罰標準及處理細則第二十三條第一項第三款、第二
      項、第十一條第一項第二款、第二十四條亦分別定有明文。
（四）異議人雖陳稱：我在車前擋風玻璃處並沒有看到繳費通知單，非故意不依規定
      繳費等語，然異議人既有在右揭時地停車，縱未收到繳費通知單，依前開規定
      ，亦應主動至附近收費亭或收費處所，依該路段每小時停車費金額之規定，按
      實際停車時數繳費，此觀諸前開道路交通管理處罰條例第五十六條第一項第十
      款僅規定汽車駕駛人有在道路收費停車處所停車，應依規定繳費，不依規定繳
      費者，加以處罰，並未規定汽車駕駛人於接獲繳費通知單後始應繳費即明，亦
      即由此規定並無法導出汽車駕駛人之繳費義務係以繳費通知單之合法送達為履
      行繳費之前提要件，是以受處分人於該處停車，應不待停管中心管理員開立繳
      費通知單，即應主動繳費，何況，基於「誠實信用原則」及「使用者付費原則
      」，異議人既有在公有路邊收費停車格停車而未繳費之事實，本應自動補繳，
      洵屬合理，本非得以未收到繳費通知單為拒繳停車費之理由。
三、綜上所述，異議人既於違規通知單所載之時間、地點確有在高雄市○○○路○道
    路收費停車處停車，而均未依規定繳費，則交通裁決所依道路交通管理處罰條例
    第五十六條第一項第十款規定裁處每次違規罰鍰六百元，於法並無不合，是以本
    件異議為無理由，應予駁回。
四、據上論斷，應依道路交通案件處理辦法第十九條，裁定如主文。
中    華    民    國      九十      年      九      月      二十四      日
                                臺灣高雄地方法院交通法庭
                                    法  官  周  玉  群
右正本證明與原本無異。
如不服本裁定，應於裁定送達後五日內，向本院提出抗告狀。
                                    書記官  黃  英  彥
中    華    民    國      九十      年      九      月      二十五      日


司法院資訊處製作；財團法人民間司法改革基金會備份。
